臺灣新竹地方法院刑事判決
110年度易字第245號
公  訴  人  臺灣新竹地方檢察署檢察官
被      告  郭志鴻




            李庭軒



上列被告等因加重竊盜案件，經檢察官提起公訴（109年度偵字
第6805號），被告等就被訴事實為有罪之陳述，本院依簡式審判
程序審理，判決如下：
    主  文
丙○○犯結夥三人以上攜帶兇器竊盜未遂罪，累犯，處有期徒刑陸
月，如易科罰金，以新臺幣壹仟元折算壹日。
甲○○犯結夥三人以上攜帶兇器竊盜未遂罪，累犯，處有期徒刑伍
月，如易科罰金，以新臺幣壹仟元折算壹日。
    事  實
一、丙○○明知坐落新竹縣○○鎮○○○段00地號土地，係乙○○與他人
    共有之私人土地，非經同意，不得擅自砍伐生長其上之樹木
    ，竟夥同甲○○、許明宗（通緝中）、黃明鴻、陳柏言（以上
    2 人涉案部分另由檢察官簽分偵辦）等人，基於加重竊盜之
    犯意聯絡，未經乙○○或上開土地共有人同意，於民國108年7
    月7日晚間10時許前之不詳時間，由甲○○騎乘車牌號碼000-0
    00號普通重型機車（車主為廖良騰，其涉嫌竊盜罪部分，另
    經檢察官為不起訴處分，下稱A車），丙○○搭乘許明宗所駕
    駛、車牌號碼為0000-00號之自用小客車（車主為許明宗胞
    弟許明華，下稱B車），陳柏言駕駛車牌號碼00-0000號自用
    小貨車（車主為劉水國，下稱C車），分別前往上開土地處
    ，且由其中某員以客觀上足供兇器使用之某不詳利器，砍伐
    生長於上開土地之肖楠木，據以取得肖楠樹材1顆（直徑約5
    5公分，長度約2.4公尺），復由甲○○將渠等所攜帶之吊磚機
    （電動）接電，再由丙○○、許明宗、陳柏言等人，與隨後搭
    乘許明宗所駕駛之B車到場之黃明鴻，一起透過該吊磚機將
    上開肖楠樹材，搬運至C車之後車斗擺放，擬將之載運至他
    處變賣，惟隨即遭乙○○之堂姪范佐勝發現遭竊後，帶同員警
    趕抵上開土地查緝，丙○○、許明宗、陳柏言、黃明鴻、甲○○
    等見員警到場，擔心遭逮捕，未及載運上開肖楠樹材離開即
    各自藏匿逃逸，因而未遂，其後員警查得A、B、C車（僅C車
    扣案，C車業已發還劉水國）、上開吊磚機、鋼索、電瓶各1
    個等物（均未據扣案）遺留於現場，且於C車後車斗處，查
    得上開肖楠樹材扣案（業已發還乙○○之子范佐營），復於C
    車之副駕駛座腳踏板處，查得存有甲○○DNA跡證之寶特瓶，
    另於該址附近產業道路處，查得存有丙○○DNA跡證之口罩及
    安全帽，因而查獲。
二、案經乙○○委由范佐營訴由新竹縣政府警察局新埔分局報告臺
    灣新竹地方檢察署檢察官偵查起訴。
    理  由
一、本件被告丙○○、甲○○所犯係非死刑、無期徒刑、最輕本刑為
    3年以上有期徒刑之罪，被告2人於本院準備程序進行中，就
    被訴事實為有罪之陳述，經本院認合於刑事訴訟法第273條
    之1第1 項之規定，裁定進行簡式審判程序，合先敘明。
二、上開犯罪事實，業據被告2人於本院準備程序及簡式審判程
    序中坦白承認（見本院卷111-115、117-121頁），核與證人
    黃明鴻、廖良騰、劉水國、陳清祥、許明華、范佐營、告訴
    人乙○○、證人范佐勝之證述相符（見偵字6805卷一第155-15
    7、14-15、16-21、22-27、28-31、7-9、145-147、167-169
    頁），並有員警偵查報告、職務報告、新竹縣政府警察局新
    埔分局108年7月7日扣押筆錄暨扣押物品目錄表、贓物認領
    保管單、內政部警政署刑事警察局鑑定書（108年9月12日刑
    生字第1080080656號、108年11月26日刑生字第000000000號
    ）、新竹縣政府警察局108年9月17日竹縣警鑑字第10800125
    10號函、案發現場照片14張、監視器畫面翻拍照片15張、車
    輛詳細資料報表、土地所有權狀等件在卷可稽（見偵字6805
    卷一第5-6、160、35-38、39、46、41-44、47-49、52-58、
    59-66、67-68、72、69頁），足見被告2人上開任意性自白
    核與事實相符，應堪採信。綜上，本件事證明確，應依法論
    罪科刑。
三、論罪科刑： 
（一）核被告2人所為，均係犯刑法第321 條第2 項、第1 項第3
       款、第4 款之結夥三人以上攜帶兇器竊盜未遂罪。
（二）被告2人與共犯許明宗、黃明鴻、陳柏言等人就上開犯行
      有犯意聯絡及行為分擔，均應論以刑法第28條之共同正犯
      。
（三）被告丙○○前因竊盜案件，經本院以105 年度審易字第19
      8 號判決判處有期徒刑7 月確定，又因違反森林法案件，
      經本院以105 年度原訴字第12號判決判處有期徒刑1 年2
      月，併科罰金新臺幣349,000 元確定，有期徒刑部分復經
      本院以105 年度聲字第1187號裁定應執行有期徒刑1 年7
      月確定，於106 年8 月25日假釋，並於108 年1 月28日假
      釋期滿未經撤銷，視為執行完畢；被告甲○○前①因施用毒
      品案件，經本院以102 年度竹北簡字第278 號判決判處有
      期徒刑3 月確定，嗣經本院以103 年度聲字第458 號裁定
      更定其刑為有期徒刑4 月確定；②因竊盜案件，經本院以9
      9年度易字第140 號判決判處有期徒刑6 月，上訴後經臺
      灣高等法院以100 年度上易字第486 號撤銷原判決，改判
      處有期徒刑6 月確定；③因施用毒品案件，經本院以102 
      年度竹北簡字第408號判決判處有期徒刑4 月確定；④因施
      用毒品案件，經本院以103 年度竹北簡字第144 號判決判
      處有期徒刑5 月確定；⑤因施用毒品案件，經本院以103年
      度竹北簡字第390 號判決判處有期徒刑6 月確定，嗣經本
      院以104 年度聲字第525 號裁定更定其刑為有期徒刑6 月
      確定；⑥因竊盜案件，經臺灣臺南地方法院以104 年度審
      易字第275 號判決判處有期徒刑8 月確定；上開①、③案件
      所宣告之刑，嗣經本院以103 年度聲字第642 號裁定應執
      行有期徒刑6 月確定（下稱甲執行刑）；又前揭②、⑥案件
      所宣告之刑，則經臺灣臺南地方法院以104 年度聲字第12
      29號裁定應執行有期徒刑1 年確定（下稱乙執行刑）；甲
      、乙執行刑復與前開④、⑤案件所宣告之罪刑接續執行，而
      於104 年12月28日縮短刑期假釋出監併付保護管束，迄10
      5 年2 月13日保護管束期滿未經撤銷，視為執行完畢等情
      ，有其等之臺灣高等法院被告前案紀錄表各1 份在卷可查
      ，是被告丙○○、甲○○於受有期徒刑之執行完畢後，5 年以
      內故意再犯本件有期徒刑以上之罪，均為累犯。本院參照
      司法院大法官釋字第775 號解釋意旨，衡酌被告2 人構成
      累犯之前案均包括竊盜罪，竟又再犯本件同一罪質之竊盜
      犯行，顯見對刑罰反應力薄弱，並斟酌憲法第8條人身自
      由保障原則、第23條比例原則後，認被告2人均應依刑法
      第47條第1 項之規定加重其刑，始符合罪刑相當。
（四）又被告2人著手於竊盜犯罪之實行而不遂，均為未遂犯，
      依刑法第25條第2 項規定，按既遂犯之刑減輕之。被告2
      人有上開刑之加重及減輕情形，爰依同法第71條第1 項規
      定，先加後減之。
（五）爰審酌被告2人前均有多項刑事前案紀錄，素行不佳，竟
      仍不思循正途謀取所需，再為本件犯行，任意侵犯他人財
      產法益，所為應予非難，兼衡被告丙○○自述國中肄業、離
      婚、育有2名未成年子女，現由其前妻照顧、入監前職業
      為修車工；被告甲○○自述高中肄業、未婚無子、入監前無
      業等一切情狀，分別量處如主文所示之刑，並均諭知易科
      罰金之折算標準，以示懲儆。
四、沒收部分：
    按供犯罪所用、犯罪預備之物或犯罪所生之物，屬於犯罪行
    為人者，得沒收之，刑法第38條第2 項前段定有明文。查未
    扣案之吊磚機、鋼索、電瓶及利器等物，雖係供被告2人犯
    本件加重竊盜犯行所用之物，惟無證據證明屬被告2人所有
    ，復無積極證據證明現仍存在，爰不予宣告沒收，併予敘明
    。
據上論斷，應依刑事訴訟法273條之1第1項、第299條第1項前段
，判決如主文。
本件經檢察官陳子維提起公訴，檢察官翁旭輝到庭執行職務。
中　　華　　民　　國　　110 　年　　5 　　月　　21　　日
                  刑事第四庭  法  官  魏瑞紅
以上正本證明與原本無異。
如不服本判決應於收受本判決後20日內向本院提出上訴書狀，上
訴書狀應敘述具體理由。上訴書狀未敘述上訴理由者，應於上訴
期間屆滿後20日內補提理由書狀於本院(均須按他造當事人之人
數附繕本 )「切勿逕送上級法院」。 
中　　華　　民　　國　　110 　年　　5 　　月　　21　　日
                              書記官  李佳穎
附錄本件論罪科刑法條： 
刑法第321條
犯前條第 1 項、第 2 項之罪而有下列情形之一者，處 6 月以
上 5 年以下有期徒刑，得併科 50 萬元以下罰金：
一、侵入住宅或有人居住之建築物、船艦或隱匿其內而犯之。
二、毀越門窗、牆垣或其他安全設備而犯之。
三、攜帶兇器而犯之。
四、結夥三人以上而犯之。
五、乘火災、水災或其他災害之際而犯之。
六、在車站、港埠、航空站或其他供水、陸、空公眾運輸之舟、
    車、航空機內而犯之。
前項之未遂犯罰之。